【裁判字號】    91,易,429
【裁判日期】    920609
【裁判案由】    傷害
【裁判全文】
臺灣宜蘭地方法院刑事判決                          九十一年度易字第四二九號
    公  訴  人  臺灣宜蘭地方法院檢察署檢察官
    被      告  戊○○
右列被告因傷害案件，經檢察官提起公訴（九十一年度偵緝字第一０三號），本院判
決如左：
    主  文
戊○○共同傷害人之身體，累犯，處有期徒刑參月，如易科罰金，以參佰元折算壹日
。
    事  實
一、戊○○有違反麻醉藥品管理條例、傷害、妨害自由多次前科，曾於民國（下同）
    八十年八月五日因麻醉藥品管理例案件，經本院判處有期徒刑五年二月確定，嗣
    經假釋付保護管束，仍再犯傷害、妨害自由罪，分別經臺灣高等法院判處有期徒
    刑五月、六月確定，並經撤銷假釋入監服刑，再於八十七年四月二十日縮短刑期
    假釋出監，於八十七年十二月二十一日假釋期滿執行完畢（起訴書漏載累犯）。
    詎戊○○仍不知悔悟，復因受友人乙○○之囑附幫忙處理乙○○與丙○○之債務
    ，於九十年十二月三日晚上十時許，夥同綽號「阿周」之不詳姓名成年男子，至
    宜蘭縣礁溪鄉○○街四十三號一樓丁○○代書處，向丙○○催討積欠乙○○之債
    務，丙○○當場表示「沒有錢還，人肉鹹鹹，不然要如何」拒不清償積欠乙○○
    之債務，戊○○因不滿意丙○○之回答，竟與綽號「阿周」成年男子基於共同傷
    害之犯意，先由戊○○與丙○○拉扯，丙○○因而倒地，綽號「阿周」其人即持
    丁○○代書所有置於桌上之螺絲起子，刺向丙○○三下，致其受有左胸二（起訴
    書誤載為十二）Ｘ０．二Ｘ０．二公分、左  四．五Ｘ０．二Ｘ０．二公分、右
    大腿外側六Ｘ０．二Ｘ０．二公分等裂傷之傷害。嗣因丙○○立即打電話託人報
    警，戊○○及綽號「阿周」其人始罷手並行離去。
二、案經被害人丙○○訴請宜蘭縣警察局礁溪分局報請臺灣宜蘭地方法院檢察署檢察
    官偵查起訴。
    理  由
一、本案訊據戊○○坦承與告訴人丙○○拉址，惟矢口否認有何傷害犯行，辯稱：伊
    不認識綽號「阿周」者，「阿周」是另一債權人之代理人，當日係綽號「阿周」
    者不滿意丙○○答話，自行拿起桌子上螺絲起子刺傷告訴人，與伊無干云云。惟
    查：右揭犯罪事實，業據告訴人丙○○指訴綦詳，核與證人丁○○於警訊中供述
    「事發在場人有我與丙○○及乙○○與另一名楊姓男子及一名不詳男子，楊姓男
    子及不詳男子先進事務所，丙○○隨後就到，再來是乙○○，雙方因這筆債務糾
    結不清，被害人說他沒有錢想怎樣，楊姓男子便徒手毆打他，兩人便拉扯倒地，
    不詳男子見狀便順手於我事務桌面筆筒內持一把螺絲起子向前攻擊被害人約三下
    ：：：等情（見臺灣宜蘭地方法院檢察署九十一年度偵字第二七０號偵查卷宗第
    十六頁背面警訊筆錄）、於偵查中證述證稱：「丙○○稱我就沒錢你們要怎麼樣
    隨便，戊○○生氣就與丙○○拉扯，比較胖的人（即「阿周」）就順手拿我桌上
    的筆筒內的螺絲起子打他．．．當時只處理乙○○之債務一筆．．．胖胖的那位
    不是丙○○的債主，他們是一起進來的」等語、於本院訊問時證述：「當時確實
    有發生打架事情，：：：是戊○○及姓周的人他們先來，乙○○是後來才自己一
    個人來，被告與姓周的人是站在乙○○這邊的，：：乙○○與被告及姓周之人等
    三人在另一個房間與丙○○討論債務。丙○○有否認這筆債務，我有幫他說明這
    件事，經過我說明後他們才承認，但丙○○有說我就是沒有錢。被告聽到就上前
    拉他的領子並發生拉扯，姓周的再上前拉他，姓周的人並在桌上拿螺絲起子，要
    攻擊被害人，我有去拉住姓周的，：：：」等節要相符合，而證人即債權人乙○○證述案發情形與證人丁○○前述證詞大略相同，復有載明如事實欄所載受傷情
    形之診斷證明書一紙在卷可佐。而被告戊○○亦於警訊中坦承：與「周仔」是普
    通朋友，當日在太子飯店剛好遇到「周仔」男子，聊沒幾句，丙○○也經過，我
    們便說要至丁○○代書商討乙○○債務問題：：等情（見臺灣宜蘭地方法院檢察
    署九十一年度偵字第二七０號偵查卷宗第七頁背面九十一年一月十一日警訊筆錄
    ），而證人乙○○證述：不認識「阿周」其人等節，另證人即陪同丙○○一同前
    去丁○○代書事務所商討債務之甲○○到庭結證：到事務所時被告有帶一個人去
    ，那個人大家都叫他周仔等情（見本院九十一年十二月十一日審理筆錄），是「
    阿周」應係與戊○○一同前去丁○○代書處者無誤；又證人乙○○供稱係委託被
    告戊○○處理債務，與綽號「阿周」其人並不相識，若綽號「阿周」非與被告戊○○同行，其人焉有可能在該處？且在場證人丁○○、乙○○均供稱當日是商談
    乙○○與丙○○之債務問題，並不涉及其餘債權債務問題，故綽號「阿周」其人
    顯非告訴人丙○○之債權人或其餘債權人之代理人，若非見同行前往之被告與告
    訴人丙○○拉扯，綽號「阿周」豈會於被告戊○○與告訴人丙○○拉扯後，告訴
    人丙○○倒地時，即持桌上螺絲起子刺向告訴人丙○○？再依證人丁○○、乙○○所述發生衝突的前後關係，戊○○與「阿周」顯係因不滿告訴人丙○○之說詞
    而基於共同之犯意予以傷害。是被告上開所辯，顯屬事後飾卸之詞，不足採信，
    其與綽號「周仔」共同傷害犯行堪以認定，應予依法論科。
二、核被告所為，係犯刑法第二百七十七條第一項之傷害罪。被告與綽號「阿周」之
    真實姓名不詳成年男子間，有犯意聯絡及行為分擔，應依刑法第二十八條論以共
    同正犯。被告有如事實所載之犯罪科刑及執行情形，有臺灣高等法院被告全國前
    案紀錄表及臺灣高等法院檢察署刑案紀錄簡覆表一份在卷可稽，其於五年內再犯
    有期徒刑以上之本罪，為累犯，應依刑法第四十七條規定加重其刑。爰審酌被告
    之素行、犯罪之動機、目的、手段、犯罪時所受之刺激、告訴人所受傷害程度及
    被告犯罪後否認犯行等態度等一切情狀，量處如主文所示之刑，並諭知易科罰金
    之折算標準。
據上論斷，應依刑事訴訟法第二百九十九條第一項前段，刑法第二十八條、第二百七
十七條第一項、第四十七條、第四十一條第一項，罰金罰鍰提高標準條例第一條前段
、第二條，判決如主文。
本案經檢察官郭欣怡到庭執行職務。
中      華      民      國    九十二    年      六      月      九      日
                                        臺灣宜蘭地方法院刑事第二庭
                                            法  官  林  惠  玲
右正本證明與原本無異。
如不服本判決應於送達後十日內向本院提出上訴狀(應附繕本)
                                            書記官  吳  慧  芳
中      華      民      國    九十二    年      六      月      十      日
附錄本案論罪科刑法條全文：
刑法第二百七十七條第一項
傷害人之身體或健康者，處三年以下有期徒刑、拘役或一仟元以下罰金。


司法院資訊處製作；財團法人民間司法改革基金會備份。
